【裁判字號】    99,訴,589
【裁判日期】    990420
【裁判案由】    毒品危害防制條例
【裁判全文】
臺灣臺中地方法院刑事判決               99年度訴字第589號
公  訴  人  臺灣臺中地方法院檢察署檢察官
被      告  乙○○
上列被告因毒品危害防制條例案件，經檢察官提起公訴（99年度
毒偵緝字第22號），被告於準備程序就被訴事實為有罪之陳述，
經告以簡式審判程序之旨，並聽取當事人意見後，合議庭裁定由
受命法官獨任進行簡式審判程序，本院判決如下：
    主    文
乙○○施用第一級毒品，累犯，處有期徒刑捌月。
    犯罪事實
一、乙○○前於民國90年間因施用毒品案件，經本院裁定送觀察
    、勒戒後，認有繼續施用毒品之傾向，再經本院裁定令入戒
    治處所施以強制戒治，於92年1 月7 日執行完畢，並由臺灣
    臺中地方法院檢察署檢察官以92年度戒毒偵字第103 號為不
    起訴處分確定後，其於上開強制戒治執行完畢之5 年內，再
    因施用毒品案件，於93年9 月6 日經本院以93年度訴字第13
    91號判決處有期徒刑8 月確定，並於94年6 月24日執行完畢
    。乙○○竟不知警惕，另因施用毒品案件，先後於95年5 月
    8 日、95年7 月17日，分別經本院以95年度訴字第699 號、
    95年度易字第1127號判決分處有期徒刑1 年、3 月確定，嗣
    於96年7 月16日經本院以96年度聲減字第646 號裁定減刑為
    有期徒6 月、1 月又15日，並定應執行有期徒刑7 月確定，
    甫於96年7 月16日執行完畢。詎乙○○仍不知戒絕毒癮，復
    基於施用第一級毒品海洛因之犯意，於98年9 月30日18 時
    許為警採尿前回溯96小時內某時點，在臺中國軍醫院病房內
    ，以將海洛因置於針筒內摻水稀釋，再注射靜脈血管之方式
    ，施用第一級毒品海洛因1 次。嗣98年9 月30日18時許，經
    臺中市警察局第六分局依法對其採尿送驗結果，呈可待因、
    嗎啡陽性反應，因而查悉上情。
二、上開犯罪事實，有下列證據可證：
（一）被告乙○○於本院之自白。
（二）被告前揭採尿送驗結果，確呈海洛因經人體代謝後之嗎啡
      陽性反應，有真實姓名代號對照表、中山醫學大學附設醫
      院98年10月15日第0000000 號尿液檢驗報告、採集尿液鑑
      定同意書各1 份。
三、犯毒品危害防制條例第10條之罪者，依同條例第20條第1 項
    、第2 項規定，應先經觀察、勒戒或強制戒治之程序，惟觀
    察、勒戒或強制戒治執行完畢釋放後，5 年內再犯第10條之
    罪者，即應依法追訴處罰，此觀諸毒品危害防制條例第23條
    第2 項即明。查被告前於90年間因施用毒品案件，經本院裁
    定送觀察、勒戒後，認有繼續施用毒品之傾向，再經本院裁
    定令入戒治處所施以強制戒治，於92年1 月7 日執行完畢，
    並由臺灣臺中地方法院檢察署檢察官以92年度戒毒偵字第
    103 號為不起訴處分確定後，其於上開強制戒治執行完畢之
    5 年內，再因施用毒品案件，於93年9 月6 日經本院以93年
    度訴字第1391號判決處有期徒刑8 月確定，並於94年6 月24
    日執行完畢，有臺灣高等法院被告前案紀錄表在卷可參，是
    被告因施用毒品案件經強制戒治執行完畢釋放後，既於5年
    內再為本件施用毒品之行為，自應逕依毒品危害防制條例第
    23條第2 項規定訴追處罰。綜上所述，被告施用海洛因之犯
    罪事證已臻明確，其犯行洵堪認定，應依法論罪科刑。
四、查海洛因係毒品危害防制條例第2第2項第 1款所定之第一級
    毒品，不得非法持有、施用。被告施用海洛因，核其所為，
    係犯毒品危害防制條例第10條第 1項之施用第一級毒品罪。
    被告施用毒品前之持有第一級毒品海洛因之行為，本應論以
    持有第一級毒品罪，惟持有後進而施用，其持有之低度行為
    應為施用之高度行為所吸收，不另論以持有罪責。被告曾因
    施用毒品案件，先後於95年5 月8 日、95年7 月17日，分別
    經本院以95年度訴字第699 號、95年度易字第1127號判決分
    處有期徒刑1 年、3 月確定，嗣於96年7 月16日經本院以96
    年度聲減字第646 號裁定減刑為有期徒6 月、1 月又15 日
    ，並定應執行有期徒刑7 月確定，甫於96年7 月16日執行完
    畢，有臺灣高等法院被告前案紀錄表在卷可參，其於徒刑執
    行完畢，5 年以內故意再犯本件有期徒刑以上之罪，為累犯
    ，應依刑法第47條第1 項之規定加重其刑。爰審酌被告有多
    次犯罪前科之品行（參卷附臺灣高等法院被告前案紀錄表）
    、高中肄業之智識程度、經濟勉可維持之生活狀況（見警卷
    第2 頁被告警詢筆錄受詢問人資料) ，其因施用毒品，經觀
    察、勒戒、強制戒治執行完畢後，仍不思戒惕，且無視於毒
    品對於自身健康之戕害及國家對於杜絕毒品犯罪之禁令，再
    次施用毒品，未見戒除惡習之決心，惡性非輕，然念及被告
    犯後能坦承犯行，態度良好，其施用毒品並無危害他人，犯
    罪手段尚屬平和，暨施用毒品者均有相當程度之成癮性及心
    理依賴，其犯罪心態與一般刑事犯罪之本質並不相同，應側
    重適當之醫學治療及心理矯治為宜等一切情狀，量處如主文
    所示之刑，以示懲儆。
據上論斷，應依刑事訴訟法第273 條之1 第1 項、第299 條第1
項前段，毒品危害防制條例第10條第1 項，刑法第11條前段、第
47條第1 項，判決如主文。
本案經檢察官甲○○到庭執行職務。
中    華    民    國    99    年    4     月    20    日
                      刑事第十庭  法  官  莊秋燕
以上正本證明與原本無異。
如不服本判決，應於收受判決後10日內向本院提出上訴書狀，並
應敘述具體理由；其未敘述上訴理由者，應於上訴期間屆滿後20
日內向本院補提理由書（均須按他造當事人之人數附繕本）「切
勿逕送上級法院」。
                                  書記官  楊賀傑
中    華    民    國    99    年    4     月    20    日
附錄本案論罪科刑法條：
毒品危害防制條例第10條第1項
施用第一級毒品者，處六月以上五年以下有期徒刑。

司法院資訊處製作；財團法人民間司法改革基金會備份。
